# 陈老师向您请教个购买子公司少数股权的问题?

提问人：中国合肥 CPA 时间：2011-02-10 21:04:48
A公司对B公司持股 51 ％、已纳入合并， 6 月 30 日、A向B公司的少数股东购买 30 ％的股权（ 30 ％的股权、账面值 30 万元，评估值 40 万元、购买值 50 万元）并完成所有过程， 1 － 6 月B公司实现净利润 10 万元、 7 － 12 月实现净利润 20 万元，问年末合并报表时、B公司当年实现的净利润形成至归属于母公司所有者的净利润的金额(能否列示计算过程、及原理)？ 如果当年有利润分配（分以前年度或当年利润）会有影响吗？

回答人：chenyiwei
年末合并报表时、B公司当年实现的净利润形成至归属于母公司所有者的净利润=10 51%+20 81%=5.1+16.2=21.3万元。不受子公司现金股利分配的影响。

回答人：chenyiwei
回复 藤椅 中国合肥CPA 的帖子也可以这样处理，保证最终结果正确即可。

回答人：chenyiwei
回复 报纸 中国合肥CPA 的帖子这就涉及到非同一控制下合并中购买日的公允价值调整问题了，因为缺少相关资料所以不能计算。但基本的原理还是分段计算。

回答人：chenyiwei
回复 7 楼 中国合肥CPA 的帖子如果是同一控制下合并，则整个年度内归属母公司股东的净利润均应按照合并后的持股比例（ 60 ％）
计算。
如果是非同一控制下企业合并，则比较复杂，需由以下几段的合计数构成： 1 、就购买日前原持有的 30 ％股权按权益法核算的 1 ～ 6月投资收益。 2 、根据解释 4 号第三条规定，原持有的 30 ％股权在购买日（ 6 月 30 日）的公允价值与原账面价值（权益法下）之间的差额计入投资收益的影响。 3 、购买日后（ 7 ～ 12 月）在该子公司净利润中所占的 60 ％份额（按购买日公允价值为基础调整后计算）。
谢谢补充。